---
title: "Regresja zadanie"
output: html_document
editor_options: 
  markdown: 
    wrap: 72
---

```{r setup, include=FALSE}
knitr::opts_chunk$set(echo = TRUE, eval = FALSE)
```

## Prosta regresja liniowa

```{r CreditsDataSet}
credits <- read.csv(file = 'credits.csv')

names(credits)
dim(credits)
head(credits)
```

Dopasowanie (uczenie) modelu liniowego wykonuje się przy pomocy funkcji
`lm()`. Postać modelu określa się przy pomocy **formuły** (czyli obiektu
klasy `formula`). Modelowi $$
  Y = \beta_0 + \beta_1 X + \epsilon
$$ odpowiada formuła `Y ~ X`. Poniższe instrukcje są równoważne i


```{r simpleRegression}
fit_simple <- lm(Credit.Score ~ Current.Loan.Amount, data = credits)
```

Wynikiem w każdym przypadku jest obiekt klasy `lm`, który jest też listą

```{r lmClass}
fit_simple
class(fit_simple)
is.list(fit_simple)
names(fit_simple)
```

Składowe obiektu modelu liniowego są dostępne przez indeksowanie typu
listowego lub przez odpowiednie funkcje/metody akcesorowe (co jest
metodą zalecaną), np.

```{r lmComponents}
coef(fit_simple)
```

```{r lmSummary}
summary(fit_simple)
```

Funkcja `summary()` zwraca listę (składowa `sigma` to RSE)

```{r lmSummaryList}
summaryList <- summary(fit_simple)
summaryList$sigma
summaryList$r.squared
summaryList$fstatistic
```

Przedziały ufności dla współczynników regresji oblicza funkcja
`confint()`

```{r confInt}
confint(fit_simple)
```

Funkcja `predict()` oblicza przedziały ufności dla predykcji --- zarówno
dla przewidywania średniej wartości

```{r predictConfidence}
predict(fit_simple, data.frame(lstat = c(5, 10, 15)), interval = "confidence")
```

jak i dla przewidywania przyszłej wartości

```{r predictPrediction}
predict(fit_simple, data.frame(lstat = c(5, 10, 15)), interval = "prediction")
```

## Wykresy prostej regresji liniowej

Prosta regresji na tle danych

```{r lmPlot}
plot(credits$Current.Loan.Amount, credits$Credit.Score)
abline(fit_simple)
```

Wykresy diagnostyczne

```{r lmDiagnosticPlots}
# Można poprzedzić instrukcją: par(mfrow = c(2, 2))
plot(fit_simple)
```

Alternatywnie

```{r lmDiagPlots2}
plot(predict(fit_simple), residuals(fit_simple))
plot(predict(fit_simple), rstudent(fit_simple))
```

Identyfikacja obserwacji wpływowych (statystyka "dźwigni" [*leverage*])

```{r hatvalues}
plot(hatvalues(fit_simple))
which.max(hatvalues(fit_simple))
```

## Regresja wielokrotna

Model $$
  Y = \beta_0 + \beta_1 X_1 + \beta_2 X_2 + \beta_3 X_3 + \epsilon
$$ reprezentowany jest przez formułę `Y ~ X1 + X2 + X3`, np.

```{r multiRegression}
fit_la <- lm(Credit.Score ~ Current.Loan.Amount + Annual.Income, data=credits)
summary(fit_la)
```

regresję pewnej zmiennej względem wszystkich pozostałych

```{r multiRegressionAll}
fit_all <- lm(Credit.Score ~ ., data = credits)
summary(fit_all)
```

Regresja z jedną zmienną usuniętą

```{r multiNoPurpose}
fit_no_purpose <- lm(Credit.Score ~ . - Purpose, data = credits)
summary(fit_no_purpose)
```

Zbiór ufności dla dwóch współczynników

```{r confSet}
library(ellipse)
plot(ellipse(fit_la, which = -1), type = "l")
la_coefs <- coef(fit_la)
points(la_coefs[2], la_coefs[3])
```

## Interakcje między zmiennymi

Obecność składnika $X_1 \cdot X_2$ 

```{r interaction}
summary(lm(Credit.Score ~ Current.Loan.Amount * Purpose, data = credits))
```

## Nieliniowe transformacje predyktorów

Logarytmiczna transformacja predyktora

```{r log}
summary(lm(Credit.Score ~ log(Annual.Income), data = credits))
```

```{r log}
summary(lm(Credit.Score ~ log(Current.Loan.Amount), data = credits))
```
```{r log}
summary(lm(Credit.Score ~ ., data = credits), data = credits)
```
Widzimy ze nwet po uzyciu logarytmow zaden z predykatow nie okazal sie byc istotnym w przewidywaniu Credi Scroe dla tego datasetu.