---
title: "Podstawowe metody klasyfikacji"
date: "Semestr letni 2021/22"
output: html_document
editor_options: 
  markdown: 
    wrap: 72
---

```{r setup, include=FALSE}
knitr::opts_chunk$set(echo = TRUE, eval = FALSE)
library(ISLR)
library(class)
library(MASS)
```

## Dane

Obliczenie korelacji zmiennych numerycznych (innych niż `Loan.Given`)

```{r cor}
credits <- read.csv(file = 'credits.csv')
head(credits)
```
```{r cor}
cor(credits[-15])
```
Najbardziej skorelowane jest Annual Income z Monthly Depbt 0.57 oraz Bancruptcies i Number of Credit Problems - 0.69

Wykres rozproszenia

```{r plotVolume}
plot(credits$Current.Loan.Amount)
```

## Regresja logistyczna

Chcemy dopasować model regresji logistycznej żeby przewidzieć wartość
`Loan.Given` na podstawie zmiennych.

```{r logistic}


dir_logistic <- list()
dir_logistic$fit <- glm(as.integer(credits$Loan.Given == 'True') ~ Current.Loan.Amount + Credit.Score + Annual.Income + Years.in.current.job + Monthly.Debt + Years.of.Credit.History + Months.since.last.delinquent + Number.of.Open.Accounts + Number.of.Credit.Problems + Current.Credit.Balance + Maximum.Open.Credit,
                   family = binomial, data = credits)
summary(dir_logistic$fit)
```

Widzimi ze to czy klient otrzymal pozyczke czy tez nie jest bardzo mocno skorelowane z jego credit scorem co jest oczekiwanym wynikiem, ponadto mamy takze lekka korelacje z latami w pracy. 

Do predykcji --- podobnie jak w regresji liniowej --- wykorzystywana
jest funkcja `predict()`. Przy wartości parametru `type = "response"`
funkcja zwraca przewidywane prawdopodobieństwa $P(Y = 1 | X)$ (a nie np.
szanse logarytmiczne).

```{r logisticPredictProbs}
dir_logistic$probs <- predict(dir_logistic$fit, type = "response")
head(dir_logistic$probs)
```

Ostatecznie przewidywane przypisanie do klas uzyskujemy stosując
bayesowską regułę decyzyjną (*maximum a posteriori*).

```{r logisticClass}
dir_logistic$predicted <- ifelse(dir_logistic$probs > 0.5, 1, 0)
```

Do zobrazowania wyników klasyfikacji używamy *tablicy pomyłek*
(*confusion matrix*)

```{r logisticConfusionMatrix}
dir_logistic$cm <- table(dir_logistic$predicted, credits$Loan.Given)
dir_logistic$cm
```

Model zdecydowanie lepiej sobie radzi z przewidywanie ze klient otrzyma kredyt, zdecydowanie gorzej gdy odpowiedz jest negatywna - blednych predykcji jest az 3 razy wiecej niz poprawnych!

*Proporcję błędów* można policzyć np. na jeden z poniższych sposobów.

```{r logisticErrorRate}
(dir_logistic$cm[1, 2] + dir_logistic$cm[2, 1]) / sum(dir_logistic$cm)
mean(dir_logistic$predicted != credits$Loan.Given)
```

## LDA i QDA

Funkcje `lda()` i `qda()` są zaimplementowane w pakiecie `MASS`.

### LDA

```{r lda}
dir_lda <- list()
dir_lda$fit <- lda(Loan.Given ~ Current.Loan.Amount + 
    Credit.Score + Annual.Income + Years.in.current.job + Monthly.Debt + 
    Years.of.Credit.History + Months.since.last.delinquent + 
    Number.of.Open.Accounts + Number.of.Credit.Problems + Current.Credit.Balance + 
    Maximum.Open.Credit, data = credits)
dir_lda$fit
```

Dla lda oprocz Credi Score i Years in Current Job takze Number of Open Accounts oraz NUmber of Credit Problems maja istotny wplyw na predykcje

Predykcję wykonuje funkcja `predict.lda()`. Zwraca ona listę, której
komponentami są: wektor przewidywanych klas `class`, wektor
prawdopodobieństw a posteriori `posterior` i wektor wartości liniowego
dyskryminatora `x`.

```{r dataset split}
credits_train <- credits[1:250, ]
LoandGiven_train <- credits$Loan.Given[1:250]
credits_test <- credits[251:323, ]
LoandGiven_test <- credits$Loan.Given[251:323]
```

```{r ldaPredict}
dir_lda$predicted <- predict(dir_lda$fit, credits_test)
table(dir_lda$predicted$class, LoandGiven_test)
```

LDA juz radzi sobie zdecydowanie lepiej, szczegolnie widzimi poprawe w predykcjach dla klientow ktorzy nie otrzymali pozyczki.


```{r ldaMaxProbDown}
max(dir_lda$predicted$posterior[, 1])
```

### QDA

Ten sam problem z kwadratowym dyskryminatorem

```{r qda}
dir_qda <- list()
dir_qda$fit <- qda(Loan.Given ~ Current.Loan.Amount + 
    Credit.Score + Annual.Income + Years.in.current.job + Monthly.Debt + 
    Years.of.Credit.History + Months.since.last.delinquent + 
    Number.of.Open.Accounts + Number.of.Credit.Problems + Current.Credit.Balance + 
    Maximum.Open.Credit, data = credits)
dir_qda$fit
```

```{r qdaPredict}
dir_qda$predicted <- predict(dir_qda$fit, credits_test)
table(dir_qda$predicted$class, LoandGiven_test)
```

QDA na zbiorze testowym ma podobne wyniki co LDA.

## kNN

W tym przypadku nie ma jawnego etapu dopasowania. Funkcja `knn()` z
pakietu `class` od razu wykonuje predykcję. Np. ze zbiorem uczącym i
testowym jak poprzednio i z $k = 1$ mamy

```{r knn}
train_set <- credits[1:250, c("Current.Loan.Amount", "Annual.Income",  
   "Credit.Score", "Annual.Income", "Years.in.current.job", "Monthly.Debt", 
    "Years.of.Credit.History", "Months.since.last.delinquent",
    "Number.of.Open.Accounts", "Number.of.Credit.Problems", "Current.Credit.Balance", 
    "Maximum.Open.Credit")]
test_set <- credits[251:323, c("Current.Loan.Amount", "Annual.Income",
                               "Credit.Score", "Annual.Income", "Years.in.current.job", "Monthly.Debt", 
    "Years.of.Credit.History", "Months.since.last.delinquent",
    "Number.of.Open.Accounts", "Number.of.Credit.Problems", "Current.Credit.Balance", 
    "Maximum.Open.Credit")]
Direction_train <- credits$Loan.Given[1250]
dir_knn_1 <- knn(train_set, test_set, LoandGiven_train, k = 1)
table(dir_knn_1, LoandGiven_test)
```

kNN juz radzi sobie gorzej niz dwa poprzednie klasyfikatory, pogorszyly sie znaczaco predykcje pozytywnych klasyfikacji, oraz tak jak regresja logistyczna czesciej sie myli przy Load Given False niz przewiduje poprawnie.

Ze względu na to, że kNN rozstrzyga remisy losowo, dla zapewnienia
powtarzalności wyników warto przed wywołaniem funkcji `knn`
zainicjalizować generator liczb pseudolosowych (`?set.seed`).

Proporcja błędów dla kNN z $k = 1$ nie jest imponująca

```{r knnError}
mean(dir_knn_1 != LoandGiven_test)
```
