---
title: "Selekcja cech dla modeli liniowych"
date: "Semestr letni 2021/22"
output: html_document
---

```{r setup, include=FALSE}
knitr::opts_chunk$set(echo = TRUE, eval = FALSE)
library(MASS)
library(ISLR)
library(leaps)
```

## Selekcja cech dla modeli liniowych

```{r na.omit}
credits <- read.csv(file = 'credits.csv')
```
Metody selekcji cech są zaimplementowane
w funkcji `regsubsets()` z pakietu `leaps`.

### Wybór najepszego podzbioru

```{r na.omit}
credits_linear <- credits[-15]
```

```{r bestSubsets1}

credits_bs <- regsubsets(Credit.Score ~ ., data = credits_linear, nvmax=13)
credits_bs_sum <- summary(credits_bs)
credits_bs_sum
```

Obiekt zwracany przez funkcję `summary.regsubsets()` zawiera informacje umożliwiające
zidentyfikowanie globalnie najlepszego pozdbioru cech, np. miarę $C_p$.
```{r cp}
credits_bs_sum$cp
```

Najlepszy podzbiór według kryterium BIC
```{r bestBIC}
bic_min <- which.min(credits_bs_sum$bic)
bic_min
credits_bs_sum$bic[bic_min]
```

Stosowny obrazek
```{r bestBICPlot}
plot(credits_bs_sum$bic, xlab = "Liczba zmiennych", ylab = "BIC", col = "green",
     type = "b", pch = 20)
points(bic_min, credits_bs_sum$bic[bic_min], col = "red", pch = 9)
```

Dostępny jest też specjalny rodzaj wykresu (`?plot.regsubsets`).
```{r regsubsetsPlot}
plot(credits_bs, scale = "bic")
```

Estymaty współczynników dla optymalnego podzbioru
```{r bestSubsetCoef}
coef(credits_bs, id = 4)
```

```{r multiRegression}
fit_la <- lm(Credit.Score ~ Current.Loan.Amount + Years.of.Credit.History + Number.of.Credit.Problems + Maximum.Open.Credit, data = credits)
summary(fit_la)
```
Metoda najlepszych podzbiorow dostalismy ze model najlepiej sobie radzi kiedy przekazemy mu 4 kategorie uzywajac cryterium BIC, widzimi na podsumowaniu regresji liniowej ze rzeczywiscie te parametry sa istotne w predykcji Credi Scoru.
```{r lmDiagnosticPlots}
plot(fit_la)
```

### Klasyfikacja 

```{r na.omit}
credits_classification <- credits[-2]
credits_classification
```

```{r bestSubsets1}

credits_class_bs <- regsubsets(as.integer(credits$Loan.Given == 'True') ~ ., data = credits_classification)
credits_class_bs_sum <- summary(credits_class_bs)
credits_class_bs_sum
```

```{r cp}
credits_class_bs_sum$cp
```

Najlepszy podzbiór według kryterium BIC
```{r bestBIC}
bic_min <- which.min(credits_class_bs_sum$bic)
bic_min
credits_class_bs_sum$bic[bic_min]
```

Stosowny obrazek
```{r bestBICPlot}
plot(credits_class_bs_sum$bic, xlab = "Liczba zmiennych", ylab = "BIC", col = "green",
     type = "b", pch = 20)
points(bic_min, credits_class_bs_sum$bic[bic_min], col = "red", pch = 9)
```
Dostępny jest też specjalny rodzaj wykresu (`?plot.regsubsets`).
```{r regsubsetsPlot}
plot(credits_class_bs, scale = "bic")
```

Estymaty współczynników dla optymalnego podzbioru
```{r bestSubsetCoef}
coef(credits_class_bs, id = 2)
```

```{r regression}
dir_logistic <- list()
dir_logistic$fit <- glm(as.integer(credits$Loan.Given == 'True') ~ Current.Loan.Amount + Purpose,
                   family = binomial, data = credits)
summary(dir_logistic$fit)
```
```{r logisticConfusionMatrix}
dir_logistic$probs <- predict(dir_logistic$fit, type = "response")
dir_logistic$predicted <- ifelse(dir_logistic$probs > 0.5, 1, 0)
dir_logistic$cm <- table(dir_logistic$predicted, credits$Loan.Given)
dir_logistic$cm
```

Dla klasyfikacji wyselekcjonowalismy 2 atrybuty - Current Loan Amount oraz Purpose, patrzac na confusion matrix widzimy ze wyniki poprawily sie w stosunku do uzycia metody na wszystkich atrybutach.

```{r lda}
dir_lda <- list()
dir_lda$fit <- lda(Loan.Given ~ Current.Loan.Amount + Purpose, data = credits)
dir_lda$fit
dir_lda$predicted <- predict(dir_lda$fit, credits_test)
table(dir_lda$predicted$class, LoandGiven_test)
```

Za to dla LDA mamy pogorszenie wynikow.

```{r qda}
dir_qda <- list()
dir_qda$fit <- qda(Loan.Given ~ Current.Loan.Amount + Purpose, data = credits)
dir_qda$fit
dir_qda$predicted <- predict(dir_qda$fit, credits_test)
table(dir_qda$predicted$class, LoandGiven_test)
```

Tak samo pogorszyly sie wyniki dla QDA

### Selekcja krokowa do przodu i wstecz

Funkcja `regsubsets()` z odpowiednio ustawionym parametrem `method` może
przeprowadzić selekcję krokową.
```{r stepwise}
credits_fwd <- regsubsets(Credit.Score ~ ., data = credits_linear, nvmax = 13, 
                          method = "forward")
credits_fwd_sum <- summary(credits_fwd)
credits_fwd_sum
```

```{r cp}
credits_fwd_sum$cp
```

Najlepszy podzbiór według kryterium BIC
```{r bestBIC}
bic_min <- which.min(credits_fwd_sum$bic)
bic_min
credits_fwd_sum$bic[bic_min]
```

Stosowny obrazek
```{r bestBICPlot}
plot(credits_fwd_sum$bic, xlab = "Liczba zmiennych", ylab = "BIC", col = "green",
     type = "b", pch = 20)
points(bic_min, credits_fwd_sum$bic[bic_min], col = "red", pch = 9)
```

Dostępny jest też specjalny rodzaj wykresu (`?plot.regsubsets`).
```{r regsubsetsPlot}
plot(credits_fwd, scale = "bic")
```

Estymaty współczynników dla optymalnego podzbioru
```{r bestSubsetCoef}
coef(credits_fwd, id = 4)
```

Ta metoda zwrocila dokladnie takie same atrybuty co metoda najlepszego podzbioru 

### Backward
```{r stepwise}
credits_back <- regsubsets(Credit.Score ~ ., data = credits_linear, nvmax = 13, 
                           method = "backward")
credits_back_sum <- summary(credits_back)
credits_back_sum
```

```{r cp}
credits_back_sum$cp
```

Najlepszy podzbiór według kryterium BIC
```{r bestBIC}
bic_min <- which.min(credits_back_sum$bic)
bic_min
credits_back_sum$bic[bic_min]
```

Stosowny obrazek
```{r bestBICPlot}
plot(credits_back_sum$bic, xlab = "Liczba zmiennych", ylab = "BIC", col = "green",
     type = "b", pch = 20)
points(bic_min, credits_back_sum$bic[bic_min], col = "red", pch = 9)
```

Dostępny jest też specjalny rodzaj wykresu (`?plot.regsubsets`).
```{r regsubsetsPlot}
plot(credits_back, scale = "bic")
```

Estymaty współczynników dla optymalnego podzbioru
```{r bestSubsetCoef}
coef(credits_back, id = 4)
```

### Klasyfikacja

```{r stepwise}
credits_class_fwd <- regsubsets(as.integer(credits$Loan.Given == 'True') ~ ., data = credits_classification, nvmax = 13, 
                          method = "forward")
credits_class_fwd_sum <- summary(credits_class_fwd)
credits_class_fwd_sum
```

```{r cp}
credits_class_fwd_sum$cp
```

Najlepszy podzbiór według kryterium BIC
```{r bestBIC}
bic_min <- which.min(credits_class_fwd_sum$bic)
bic_min
credits_class_fwd_sum$bic[bic_min]
```

Stosowny obrazek
```{r bestBICPlot}
plot(credits_class_fwd_sum$bic, xlab = "Liczba zmiennych", ylab = "BIC", col = "green",
     type = "b", pch = 20)
points(bic_min, credits_class_fwd_sum$bic[bic_min], col = "red", pch = 9)
```

Dostępny jest też specjalny rodzaj wykresu (`?plot.regsubsets`).
```{r regsubsetsPlot}
plot(credits_class_fwd, scale = "bic")
```

Estymaty współczynników dla optymalnego podzbioru
```{r bestSubsetCoef}
coef(credits_class_fwd, id = 2)
```

### Backward

```{r stepwise}
credits_class_back <- regsubsets(as.integer(credits$Loan.Given == 'True') ~ ., data = credits_classification, nvmax = 13, 
                           method = "backward")
credits_class_back_sum <- summary(credits_class_back)
credits_class_back_sum
```

```{r cp}
credits_class_back_sum$cp
```

Najlepszy podzbiór według kryterium BIC
```{r bestBIC}
bic_min <- which.min(credits_class_back_sum$bic)
bic_min
credits_class_back_sum$bic[bic_min]
```

Stosowny obrazek
```{r bestBICPlot}
plot(credits_class_back_sum$bic, xlab = "Liczba zmiennych", ylab = "BIC", col = "green",
     type = "b", pch = 20)
points(bic_min, credits_class_back_sum$bic[bic_min], col = "red", pch = 9)
```

Dostępny jest też specjalny rodzaj wykresu (`?plot.regsubsets`).
```{r regsubsetsPlot}
plot(credits_class_back, scale = "bic")
```

Estymaty współczynników dla optymalnego podzbioru
```{r bestSubsetCoef}
coef(credits_class_back, id = 2)
```

Ponownie obie metody wskazaly te same atrybuty co metoda selekcji najlepszych podzbiorow.